【裁判字號】    89,簡抗,9
【裁判日期】    900206
【裁判案由】    確認買賣關係不存在
【裁判全文】
臺灣臺南地方法院民事裁定  八十九年度簡抗字第九號
    抗  告  人  乙○○
    相  對  人  甲○○
右抗告人與相對人間請求確認買賣關係不存在事件，抗告人對於民國八十九年八月十
四日本院新市簡易庭所為之裁定（八十九年度新簡字第五六號）不服提起抗告，本院
裁定如左：
    主      文
抗告駁回。
抗告費用由抗告人負擔。
    理      由
一、抗告意旨略以：抗告人於民國八十九年八月二日下午四時許至鈞院本院繳交上訴
    裁判費新台幣（下同）九千六百零三元，不知為何收款章蓋八十九年八月三日，
    惟送收文處收件時，被告知由本院代轉新市簡易庭時間會拖延十多天，故趕至郵
    局郵寄，有郵局限時掛號函件執據為證，郵戳載明八十九年八月二日十八時收寄
    。抗告人居住台南市，依法其居住所不在法院所在地者，計算該期間應扣除其在
    途期間云云。
二、按目前各地方法院內雖設有簡易庭，管轄第一審簡易事件，惟在同一法院內，各
    簡易庭之間暨簡易庭與普通庭之間，僅有事務分配之問題，而無土地管轄之問題
    ，是以當事人應向甲簡易庭起訴之事件，如誤向同一法院之乙簡易庭提出時，乙
    簡易庭應依內部事務分配方式移交辦理，而非依民事訴訟法第二十八條裁定移送
    。又依民事訴訟法第一百六十二條第一項前段規定：「當事人不在法院所在地住
    居者，計算法定期間，應扣除其在途之期間。．．．」決定是否扣除在途期間，
    亦以法院為準，而不及於法院下之簡易庭。再依八十八年九月十四日修訂之法院
    訴訟當事人在途期間表所訂在途期間之決定標準，亦以各級法院為準，而未就簡
    易庭規定在途期間。本件抗告人之住所地既與本院同在台南市，依上述在途期間
    表之規定，毋庸加計在途期間，抗告人主張其居住所不在法院所在地，應加計在
    途期間云云，核屬無據。
三、次按提起上訴，應於第一審判決送達後二十日之不變期間內為之；提起上訴，如
    逾上訴期間或係對於不得上訴之判決而上訴者，原第一審法院應以裁定駁回之，
    民事訴訟法第四百四十條前段、第四百四十二條第一項分別定有明文；再按上訴
    狀於付郵投遞之日，雖未逾上訴期間，而於法院收到之日，已逾上訴期間者，其
    上訴仍屬不合法，蓋依民事訴訟法第四百四十一條規定上訴狀應提出於法院，自
    應以法院收到之日為準（高等法院六十三年二月二十六日、六十三年度第一次民
    庭庭推總會議決議（二）同此見解），查本件第一審判決於八十九年七月十三日
    送達上訴人，上訴期間自送達判決翌日起，算至八十九年八月二日即已屆滿，抗
    告人上訴書狀到達法院之日為八十九年八月三日，業經本院調取本院新市簡易庭
    八十九年度新簡字第五六號民事卷宗審閱無誤，其上訴既已逾上訴期間，不問其
    何時付託郵局寄遞書狀，其上訴仍屬不合法，至於抗告人繳納上訴裁判費之日期
    為八十九年八月三日，而非八十九年八月二日，有收據一件附於原審卷宗可稽，
    況其何時繳納上訴裁判費，亦與上訴期間之計算無關，原審法院認抗告人之訴不
    合法，以裁定駁回，即無不合。抗告意旨仍執前詞，指摘原裁定為不當，求為廢
    棄原裁定，不能謂為有理由，應予駁回。
四、依民事訴訟法第四百三十六條之一第三項、第四百九十二條第一項、第九十五條
    、第七十八條，裁定如主文。
中      華      民      國    九十      年      二      月      六      日
                                臺灣臺南地方法院民事第一庭
~B審判長法  官  周素秋
~B      法  官  鄭彩鳳
~B      法  官  黃瑪玲
本裁定不得再抗告。
右為正本係照原本作成。
中      華      民      國    九十      年      二      月      六      日
                                      法院書記官  楊育民


司法院資訊處製作；財團法人民間司法改革基金會備份。
